th: วงจรชีวิตของพืช: รายปี; พืชที่มีวงจรชีวิตสองปี; ไม้ยืนต้น; อื่นๆ
ro-RO: Ciclul de viață al plantei: Anual; Bienal; Peren; Altele
hu: Növényi életciklus: Évente; Kétnyári; Évelő; Egyéb
sl-SI: Življenjski cikel rastline: Letna; Bienale; Trajnica; Druga
lt-LT: Augalo gyvavimo ciklas: Kas metus; Dvimetis; Daugiametis; Kita
sk-SK: Životný cyklus rastliny: Ročne; Dvojročná rastlina; Trvalka; Iné
it: Ciclo di vita delle piante: Annuale; Biennale; Perenne; Altro
hr-HR: Životni ciklus biljke: Godišnje; Dvogodišnja; Višegodišnja; Ostalo
cs: Délka života rostliny: Jednoletky; Dvouletá; Víceletá; Jiné
pl: Cykl życia rośliny: Jednoroczne; Dwuletnia; Wieloletnia; Pozostałe
tr: Bitki yaşam döngüsü: Yıllık; İki yıllık; Çok yıllık; Diğer
nb: Plantens livssyklus: Årlig; Biennale; Flerårig; Annet
ru: Жизненный цикл растения: Однолетнее; Двухгодичный; Многолетнее; Другое
ko: 식물 생애 주기: 매년; 2년생; 다년생; 기타
pt-BR: Ciclo de vida da planta: Anual; Bienal; Perene; Outro
nl: Levenscyclus van plant: Jaarlijks; Tweejarige; Meerjarige; Overig
zh-TW: 植物生命週期: 一年生; 二年生; 多年生; 其他
da: Plantes livscyklus: Årligt; Toårig; Flerårig; Andet
pt-PT: Ciclo de vida das plantas: Anual; Bienal; Perene; Outro
fi: Kasvin elinkaari: Yksivuotinen; Biennaali; Perenna; Muu
vi: Chu kỳ sống của cây: Thường niên; Cây hai năm; Cây lâu năm; Khác
es: Ciclo de vida de la planta: Anual; Bienal; Perenne; Otros
de: Pflanzenlebenszyklus: Jährlich; Zweijährig; Mehrjährig; Sonstiges
ja: 植物のライフサイクル: 一年草; 二年生; 多年生; その他
zh-CN: 植物生命周期: 一年生; 二年生; 多年生; 其他
sv: Växtens livscykel: Årlig; Tvåårig; Perenn; Övrigt
el: Κύκλος ζωής φυτού: Ετήσια; Διετής; Αιωνόβιος; Άλλο
en: Plant life cycle: Annual; Biennial; Perennial; Other
bg-BG: Жизнен цикъл на растението: Ежегодно; Двугодишно; Многогодишно; Друго
fr: Cycle de vie de la plante: Annuel; Bisannuel; Vivace; Autre